【裁判字號】    99,抗,1090
【裁判日期】    991011
【裁判案由】    聲請定其應執行刑
【裁判全文】
臺灣高等法院刑事裁定                  99年度抗字第1090號
抗  告  人  甲○○
上列抗告人因聲請定其應執行刑案件，不服臺灣桃園地方法院中
華民國99年8 月23日裁定（99年度聲字第3120號），提起抗告，
本院裁定如下：
    主  文
抗告駁回。
    理  由
一、本件抗告意旨略以：刑法廢止連續犯後所採一罪一罰，對施
    用毒品者有欠公允，顯違背比例原則，懇請給予抗告人合理
    公正之裁定云云。
二、原裁定意旨略以: 抗告人甲○○因犯毒品危害防制條例等罪
    ，經臺灣板橋地方法院、原審法院先後判處如原裁定附表所
    示之刑，均經分別確定在案。茲審核檢察官聲請定其應執行
    之刑為正當，爰依刑事訴訟法第477條第1項，刑法第53條、
    第51條第5款，裁定其應執行有期徒刑2年10月等語。
三、按數罪併罰，有二裁判以上者，依刑法第51條規定，定其應
    執行刑；數罪併罰，分別宣告其罪之刑，依下列各款定其應
    執行者：宣告多數有期徒刑者，於各刑中之最長期以上，各
    刑合併之刑期以下，定其刑期。但不得逾30年。刑法第53條
    、第51條第5 款分別定有明文。再按法律上屬於自由裁量事
    項，尚非概無法律性之拘束，在法律上有其外部界限及內部
    界限。前者法律之具體規定，使法院得以具體選擇為適當裁
    判，此為自由裁量之外部界限。後者法院為自由裁量時，應
    考量法律之目的，法律秩序之理念所在，此為自由裁量之內
    部界限。法院為裁判時，二者均不得有所踰越。
四、經查：本件抗告人所犯原裁定附表所示各罪，經臺灣板橋地
    方法院、原審法院分別宣告有期徒刑8月、7月、6月、6月、
    7月、6月確定，經檢察官聲請定應執行刑。揆諸前揭說明，
    應於各刑中之最長期以上（即8 月以上），各刑合併之刑期
    以下（即3年4月以下），定其應執行之刑期。從而原裁定於
    此範圍內，併考量原裁定附表編號1、2部分，前業經原審法
    院以98年度審訴字第1518號判決定應執行刑為有期徒刑1年1
    月；附表編號5、6部分，前亦經原審法院以99年度審訴緝字
    第44號判決定應執行刑為有期徒刑11月，乃酌定其6 罪之應
    執行刑為有期徒刑2 年10月，並未逾越自由裁量之內部限制
    及外部限制，於法並無不合。是被告執前詞提起抗告，為無
    理由，應予駁回。
五、據上論斷，應依刑事訴訟法第412 條，裁定如主文。
中    華    民    國    99    年    10    月    11    日
                  刑事第二十二庭審判長法  官  郭雅美
                                      法  官  李麗珠
                                      法  官  洪于智
以上正本證明與原本無異。
如不服本裁定，應於收受送達後五日內向本院提出抗告狀。
                                      書記官  強梅芳
中    華    民    國    99    年    10    月    11    日

司法院資訊處製作；財團法人民間司法改革基金會備份。
